最高法院刑事判決　　　　　　　　　　　　　　　八十八年度台上字第三一○九號
　　上　訴　人　甲○○
右上訴人因違反肅清煙毒條例案件，不服台灣高等法院高雄分院中華民國八十八年四
月十四日第二審更審判決（八十八年度上更(一)字第二五號，起訴案號：台灣高雄地方
法院檢察署八十七年度偵字第六六○、八六九號），提起上訴，本院判決如左：
    主  文
上訴駁回。
    理  由
按刑事訴訟法第三百七十七條規定，上訴於第三審法院，非以判決違背法令為理由，
不得為之。是提起第三審上訴，應以原判決違背法令為理由，係屬法定要件。如果上
訴理由狀並未依據卷內訴訟資料，具體指摘原判決不適用何種法則或如何適用不當，
或所指摘原判決違法情事，顯與法律規定得為第三審上訴理由之違法情形，不相適合
時，均應認其上訴為違背法律上之程式，予以駁回。本件原判決依憑證人黃明欽、鄭
隆局於警、偵訊之指證，上開二位證人為警查獲時尿液檢驗成績書，證人即訊問之警
員葉芳良之證述，認定上訴人甲○○意圖牟利，由黃明欽打0000000000鎖
碼九八○呼叫器予上訴人，約定交易地點，上訴人乃於民國八十六年十一月二日下午
，在高雄縣路竹鄉○○村○○路三二一號其住處附近巷口之擺放垃圾桶處，以新臺幣
（以下同）一千元之價格，販賣毒品海洛因一小包予黃明欽、鄭隆局施用。嗣同月四
日，黃明欽與鄭隆局欲再購買時，尚未遇到上訴人，即為警查獲等情，因而維持第一
審依肅清煙毒條例第五條第一項論處上訴人販賣毒品罪刑，駁回上訴人在第二審之上
訴，其採證認事，從形式上觀察，並無違背法令之情形。上訴意旨略以：(一)、黃明欽
、鄭隆局二人警、偵訊及審判中之供述均不同，顯有重大瑕疵，自不得採為不利上訴
人之證據，且二人係於八十六年十一月四日為警查獲，警訊筆錄自應當日製作，但原
判決所引卻係同年十二月十九日之另份筆錄，尤未見敘明所採之理由，原判決當然違
背法令。(二)、上訴人為警查獲時未攜帶呼叫器，原審亦未向電信單位調查上開呼叫器
是否為上訴人所有，或曾為上訴人所用，即認係上訴人所有，又黃明欽、鄭隆局二人
之尿液檢驗成績書，僅能認定二人有施用毒品，不能以之為上訴人有販賣之認定，二
人之證言並未有一包重量若干，原審亦未調查，即推定上訴人販入、賣出之重量不同
，並據以認定上訴人有販賣，原判決採證均與證據法則相違背，判決當然違背法令云
云。惟查：證人之陳述有部分前後不符，或相互間有所歧異時，究竟何者為可採，法
院本得依其自由心證予以斟酌，若其基本事實之陳述與真實性無礙時，仍非不得予以
採信，非謂一有不符或矛盾，即認其全部均為不可採信。本件於警、偵訊時，證人黃
明欽、鄭隆局就至上訴人處購買次數雖二人各自所供均有不同，然原判決已引據二人
於警、偵訊中之供述，敘明就於八十六年十一月二日同往向上訴人以一千元購買一包
毒品，另於同月四日再度同往未遇上訴人即被查獲之事實，二人之證述相符，已足互
為補強，復以二人查獲時所採尿液經檢驗均有煙毒反應之檢驗成績通知書，及黃明欽
證詞所提及之上開呼叫器鎖碼號，上訴人於警訊承認係其所用之供述，資為補強證據
，足認二人上開證述真實性無疑，原審乃予採信，並無違背證據法則，至二人之警訊
筆錄，雖非於查獲當日所製作，亦無礙其得為證據資料，又上訴人既已承認呼叫器鎖
碼號為其所用，自無需再為不必要之調查，另原審係以上開證人既指證向上訴人購買
，而以常情毒品轉手間，形跡較易被發覺而有危險性，且刑責亦重，據以認定上訴人
有牟利之意圖，非以販入、賣出重量不同，且所為認定亦與經驗法則無悖，綜上，上
訴意旨無非置原判決之明白論斷於不顧，徒憑己見，漫指原判決採證違法，俱不足據
以辨認原判決已具備違背法令之形式，其上訴違背法律上之程式，應予以駁回。
據上論結，應依刑事訴訟法第三百九十五條前段，判決如主文。
中      華      民      國    八十八    年      六      月     十六     日
                              最高法院刑事第二庭
                                  審判長法官  莊  來  成
                                        法官  呂  潮  澤
                                        法官  謝  俊  雄
                                        法官  白  文  漳
                                        法官  蘇  振  堂
      右正本證明與原本無異
                                              書  記  官
中      華      民      國    八十八    年      六      月    二十二    日
